臺灣新竹地方法院刑事判決　　　　　　　 94年度易字第695號
公　訴　人　臺灣新竹地方法院檢察署檢察官
被　　　告　甲○○
　　　　　　　　　　（現於臺灣新竹監獄執行中）
上列被告因竊盜等案件，經檢察官提起公訴（94年度偵字第4230
號），經本院合議庭裁定進行簡式審判程序，判決如下：
    主  文
甲○○連續竊盜，累犯，處有期徒刑陸月，如易科罰金，以佰
元折算壹日。
扣案之丁○○身份證上所換貼之「甲○○」照片壹張沒收。
    事  實
一、甲○○前曾於民國88年間因毒品危害防制條例案件，經本院
    於88年6月21日以88年度竹東簡字第110號判處有期徒刑4月
    確定，於89年6月17日入監服刑，於89年10月16日執行完畢
    。復又於89年間因犯竊盜罪，經本院於89年11月3日以89年
    度易字第1033號判處有期徒刑7月，於89年12月1日確定；又
    於89年間因違反毒品危害防制條例案件，經本院於90年4月
    30日以89年度訴字第636號就施用第一級毒品部分判處有期
    徒刑7月，施用第二級毒品部分判處有期徒刑5月，定應執行
    刑為有期徒刑11月，於90年5月21日確定；又因犯贓物罪，
    經本院於91年1月28日以90年度訴字第671號判處有期徒刑5
    月確定，嗣上揭案件經本院於90年4月30日以91年度聲字第
    929號定應執行刑為有期徒刑1年3月確定，並接續執行，於
    92年3月7日假釋出監，刑期至92年7月31日未經撤銷假釋而
    縮刑期滿，視為執行完畢。竟基於意圖為自己不法所有之概
    括犯意，先於94年6月8日凌晨某時，在新竹縣竹東鎮○○街
    之竹東省立醫院旁，乘乙○○所有車號CH-6765號自用小客
    車車門未上鎖之際，開啟車門進入車內，徒手竊取乙○○所
    有置於車內之皮夾1只（內有乙○○之國民身分證，駕駛執
    照，健保卡，萬泰銀行及台新銀行現金卡，萬泰銀行信用卡
    ，高新銀行、合作金庫及華南商業銀行金融卡各1張）得手
    。嗣後復承前揭概括犯意，於前揭時、地持路旁拾獲之石頭
    1顆，以打破車窗之方式，開啟車門鎖，進入車內竊取，經
    不詳人士以不詳方式置於不詳車號之自用小貨車車內戊○○
    之郵政儲金金融卡1張（於94年6月初某日在竹東鎮下公館附
    近遭不詳人士竊取）及丁○○名義之國民身分證1張（於93
    年10月24日，在新竹縣竹東鎮○○村○○道路附近遭不詳人
    士竊取）、丙○○名義之國民身分證1張（約86年、87 年間
    在新竹市遭不詳人士所竊取）得手。嗣見上揭乙○○所有華
    南商業銀行金融卡上附有填寫密碼之紙條，乃於當日凌晨4
    時21分許，至上揭竹東省立醫院附近之自動櫃員機前，持上
    開金融卡，以輸入密碼之方式提領該提款卡所屬帳戶內現金
    新臺幣（下同）400元得手。復為躲避警方臨檢查緝，於94
    年6月29日為警查獲前某時，在其位於新竹縣竹東鎮○○路○
    段360巷12號3樓租屋處房間內，將其照片換貼於所竊得之上
    揭丁○○國民身份證上，而足以生損害於丁○○及戶政機關
    對身份證管理之正確性。嗣因甲○○因另案遭通緝，為警於
    94年6月29日19時30分許，在其上開租屋處查獲，並起出丙○○所有之國民身分證1張、戊○○所有之郵政儲金金融卡1
    張、乙○○所有之合作金庫、高新銀行金融卡各1張及扣得
    變造後之丁○○名義之國民身分證1張始悉上情。
二、案經丙○○、乙○○訴由新竹縣警察局移請臺灣新竹地方法
    院檢察署檢察官偵查起訴。
    理  由
一、本件被告甲○○所犯刑法第320條第1項竊盜、刑法第339條
    之2第1項詐欺罪及刑法第212條偽造文書等罪並非死刑、無
    期徒刑、最輕本刑為三年以上有期徒刑之罪，或高等法院管
    轄第一審之案件，被告於本院準備程序進行中，就被訴事實
    為有罪之陳述，經本院合議庭認合於刑事訴訟法第273條之1
    之規定，裁定進行簡式審判程序，合先敘明。
二、上揭事實，業據被告甲○○坦承不諱，所供核與告訴人乙○○指述情節相符，而自被告上揭住處起獲之戊○○之郵政儲
    金金融卡1張及丁○○、丙○○名義之國民身分證各1張均係
    戊○○、丁○○、丙○○所有而分別遭竊之物亦經戊○○、
    丁○○、丙○○指述明確。復有贓物認領保管收據3紙、被
    害人乙○○華南商業銀行帳戶存款交易明細查詢結果1紙、
    採證照片4紙及換貼甲○○照片之丁○○身份證1紙扣案可證
    ，足認被告自白與事實相符，事證明確，被告犯行至堪認定
    。
三、論罪科刑
  (一)核被告甲○○所為係犯刑法第320條第1項之竊盜罪、同法第
    339條之2第1項之以不正方法由自動付款設備取得他人之物
    罪、及同法第212條變造特種文書罪。
  (二)被告先後2次竊盜犯行，時間緊接，所犯罪名基本構成要件
    相同，顯係基於概括犯意而為，應依連續犯規定論以一竊盜
    罪，並加重其刑。
  (三)被告所犯上開3罪間，有目的、方法之牽連關係，依法應從
    一重之連續竊盜罪論處。
  (四)被告前曾於88年間因毒品危害防制條例案件，經本院於88年
    6月21日以88年度竹東簡字第110號判處有期徒刑4月確定，
    於89年6月17日入監服刑，於89年10月16日執行完畢。復於8
    9年間因犯竊盜罪，經本院於89年間11月3日以89年度易字第
    1033號判處有期徒刑7月，於89年12月1日確定；又於89年間
    因違反毒品危害防制條例案件，經本院於90年4月30日以89
    年度訴字第636號就施用第一級毒品部分判處有期徒刑7月，
    施用第二級毒品部分判處有期徒刑5月，定應執行刑為有期
    徒刑11月，於90年5月21日確定；又因犯贓物罪，經本院於
    91年1月28日以90年度訴字第671號判處有期徒刑5月確定，
    嗣上揭案件經本院於90年4月30日以91年度聲字第929號定應
    執行刑為有期徒刑1年3月確定，並接續執行，於92年3月7日
    假釋出監，刑期至92年7月31日未經撤銷假釋而縮刑期滿，
    視為執行完畢。有臺灣高等法院被告前案紀錄表1件在卷可
    按，被告於受有期徒刑執行完畢，5年內再犯本件最重本刑
    為有期徒刑以上之罪，為累犯，應依刑法第47條規定遞加重
    其刑。
  (五)爰審酌被告正值青壯之年，竟不思以己力賺取財物，而以進
    入他人車輛內竊取皮夾提款卡、身份證等物，並進而盜領他
    人存款，並變造他人身份證以圖躲避追緝，對他人財產安全
    以及身份證名義人與戶政機關管理產生危害甚大，惟事後尚
    能坦承犯行等一切情狀，量處如主文所示之主刑，並同時諭
    知易科罰金之折算標準。
  (六)扣案丁○○身分證（94年度保管字第01326號，扣押物品清
    單見偵查卷第42頁），其上所換貼之被告甲○○照片一張，
    為被告所有供變造特種文書所用之物，依刑法第38條第1項
    第2款宣告沒收。
四、據上論斷，應依刑事訴訟法第273條之1、第299條第1項前段
    ，刑法第56條、第320條第1項、第339條之2第1項、第212條
    、第47條、第55條、第41條第1項前段、第38條第1項第2款
    ，罰金罰鍰提高標準條例第1條前段、第2條，判決如主文。
本案經檢察官邱巧寧到庭執行職務。
中　　華　　民　　國　　94　　年　　12　　月　　23　　日
                  刑事第二庭    法　官　方鴻愷
以上正本證明與原本無異。
如不服本判決，應於送達後10日內向本院提出上訴狀。
中　　華　　民　　國　　94　　年　　12　　月　　23　　日
                                書記官  吳美雲
附錄本案論罪科刑法條全文：
刑法第320條
意圖為自己或第三人不法之所有，而竊取他人之動產者，為竊盜
罪，處 5 年以下有期徒刑、拘役或 500 元以下罰金。
意圖為自己或第三人不法之利益，而竊佔他人之不動產者，依前
項之規定處斷。
前二項之未遂犯罰之。
刑法第339條之2
意圖為自己或第三人不法之所有，以不正方法由自動付款設備取
得他人之物者，處3年以下有期徒刑、拘役或1萬元以下罰金。
以前項方法得財產上不法之利益或使第三人得之者，亦同。
刑法第212條
偽造、變造護照、旅券、免許證、特許證及關於品行、能力服務
或其他相類之證書、介紹書，足以生損害於公眾或他人者，處1
年以下有期徒刑、拘役或300元以下罰金。
